ja: ヘッドフォンのスタイル: ビハインド・ザ・ネック; カナル; クローズドバック; イヤーフック; イヤーフック; イヤーバッド; オープンバック; その他
el: Στυλ ακουστικών: Πίσω από τον λαιμό; Κανάλι; Κλειστού τύπου; Άγκιστρο αυτιού; Άγκιστρα αυτιού; Ακουστικά ψείρες; Ανοικτού τύπου; Άλλο
pl: Styl słuchawek: Z tyłu za szyją; Kanał; Zamknięty tył; Haczyk na ucho; Haczyki na uszy; Słuchawki douszne; Otwarte plecy; Inne
fr: Style de casque: Derrière le cou; Canal; Coques fermées; Crochet d’oreille; Crochets d’oreille; Écouteurs; Coques ouvertes; Autre
cs: Styl sluchátek: Za krk; Kanálové; Uzavřená zadní část; Háček na ucho; Háčky na ucho; Sluchátka do uší; Otevřená zadní část; Jiné
tr: Kulaklık Stili: Ense arkası; Kanal; Arkası kapalı; Kulak kıvrımı; Kulak kıvrımları; Kulaklıklar; Arkası açık; Diğer
hr-HR: Model slušalica: Iza vrata; Kanalne; Zatvorene konstrukcije; S kukom; S kukama; Earbuds; Otvorena konstrukcija; Ostalo
ko: 헤드폰 스타일: 목 뒤; 커널; 밀폐형; 이어후크; 이어후크; 이어버드; 개방형; 기타
ru: Тип наушников: С затылочной дужкой; Каналы; Закрытого типа; Крючок для ушей; Крючки для ушей; Наушники-вкладыши; Открытого типа; Другой
en: Headphone style: Behind-the-neck; Canal; Closed-back; Ear hook; Ear hooks; Earbuds; Open-back; Other
sv: Hörlursstil: Behind-the-neck; Kanal; Slutet bakstycke; Öronkrok; Öronkrokar; Öronsnäckor; Öppet bakstycke; Övrigt
es: Estilo de auriculares: Detrás del cuello; Canal; Cerrado; Gancho para la oreja; Auriculares; Auriculares; Abierto; Otros
lt-LT: Ausinių stilius: Su lankeliu aplink kaklą; Į ausį įdedamos; Uždaros; Ausinė-kabliukas; Ausinės-kabliukai; Įkišamos į ausis; Atviros; Kita
nb: Hodetelefonstil: Bak-halsen; Kanal; Lukket base; Ørekrok; Ørekroker; Ørepropper; Åpen base; Annet
sl-SI: Slog slušalk: Kostnoprevodne; S čepki; Zaprti tip; Ušesna zanka; Ušesne zanke; Slušalke; Odprtega tipa; Drugo
bg-BG: Стил на слушалките: Зад врата; Канал; Затворен гръб; Кука за ухо; Куки за уши; Слушалки; Отворен гръб; Други
vi: Loại tai nghe chụp tai: Sau cổ; Ống tai; Kín; Móc tai; Móc tai; Nhét tai; Hở; Khác
hu: Fülhallgató stílusa: Nyakba akasztható; Fülbe helyezhető; Zárt; Fül mögé helyezhető fülhallgató; Fül mögé helyezhető fülhallgatók; Fülhallgatók; Nyitott; Egyéb
sk-SK: Štýl slúchadiel: Zákrčný; Kanálový; Uzavretý; Háčik na ucho; Háčiky na uši; Slúchadlá do uší; Otvorená zadná časť; Iné
nl: Oortelefoonstijl: Achter-de-nek; Kanaal; Gesloten achterkant; Oorhaak; Oorhaken; Oordopjes; Open achterkant; Andere
fi: Kuulokkeiden tyyli: Kaulan takana; Kanava; Suljettu takaosa; Korvakoukku; Korvakoukut; Nappikuulokkeet; Avoin takaosa; Muu
zh-TW: 耳機樣式: 後頸式; 耳道式; 封閉式; 耳掛式; 耳掛式; 耳塞式; 開放式; 其他
ro-RO: Stil căști: Pe gât; Canal; Spate închis; Cârlig pentru ureche; Cârlige pentru urechi; Auriculare; Spate deschis; Altele
zh-CN: 耳机款式: 后颈; 耳道式; 封闭式; 耳挂式; 耳挂式; 耳塞式; 开放式; 其他
da: Hovedtelefonstil: Bag-halsen; Kanal; Lukket bagside; Ørekrog; Ørekroge; Øretelefoner; Åben bagside; Andet
de: Kopfhörerstil: Mit Nackenbügel; Kanal; Geschlossen; Ohrhaken; Ohrhaken; Earbuds; Offen; Sonstiges
it: Tipo di cuffie: Dietro il collo; Auricolare; Cassa chiusa; Gancio esterno; Ganci esterni; Auricolari; Cassa aperta; Altro
pt-PT: Estilo de auscultador: Atrás do pescoço; Canal; Traseira fechada; Gancho de orelha; Ganchos de orelha; Auriculares; Traseira aberta; Outro
pt-BR: Estilo de fone de ouvido: Atrás do pescoço; Canal; Fechado; Gancho de orelha; Ganchos de orelha; Earbuds; Aberto; Outro
th: สไตล์หูฟัง: คล้องคอ; เสียบเข้าหู; แบบปิด; เกี่ยวหู; เกี่ยวกับหู; เอียร์บัด; แบบเปิด; อื่นๆ